高雄高等行政法院簡易判決
　　　　　　　　　　　　　　　　九十六年度簡字第一０九號
原　　　告　甲○○
被　　　告　屏東縣政府
代　表　人　乙○○縣長
訴訟代理人　丙○○
上列當事人間因電子遊戲場業管理條例事件，原告不服經濟部中
華民國九十六年一月十日經訴字第０九六０六０六０一００號訴
願決定，提起行政訴訟。本院判決如下：
    主  文
原告之訴駁回。
訴訟費用由原告負擔。
    事實及理由
一、緣原告前經被告於民國（下同）九十五年一月十日核准變更
    登記為「全仂新電子遊戲場」負責人，領有九十五屏商字第
    ０００六一七八一－二號營利事業登記證，營業所在地為屏
    東縣萬丹鄉社中村菜寮一０之一五號一樓，營業項目為J七
    ０一０一０電子遊戲場業（限制級）（娛樂類）（限制未滿
    十八歲者進入）。嗣經屏東縣警察局少年隊員警於九十五年
    七月九日一時五分執行臨檢，查獲該遊戲場放任未滿十八歲
    之少年進入營業場所，該局乃以九十五年七月十二日屏警少
    字第０九五００六三二七九號函將相關卷證及偵訊（調查）
    筆錄移請被告裁處。被告以原告違反電子遊戲場業管理條例
    第十七條第一項第二款規定，爰依同條例第二十九條之規定
    ，於九十五年九月二十八日以屏府建工字第０九五０一四八
    五三七號處分書處原告罰鍰新台幣（下同）二十萬元。原告
    不服，提起訴願，經遭決定駁回，遂提起本件行政訴訟。
二、原告起訴意旨略謂：（一）全仂新網路生活中心是位於屏東
    縣萬丹鄉社中村菜寮一０－一五號一樓前的空地與騎樓搭建
    而成的營業場所所營業，與全仂新電子遊戲場所營業，並沒
    有使用相同的空間與走道及出入口。兩者的出入口，也都有
    明顯不同的標示清楚。電子遊戲場門口有清楚的標示限制級
    ，未滿十八歲禁止進入。而全仂新網路中心也有明確清楚的
    標示網路生活館，有附照片四張，請查照。（二）原告記得
    當時屏東縣警察局少年隊之筆錄上也有紀錄，是以違反一般
    商業登記法與違反社會秩序維護法的裁定。（三）另外於九
    十二年十一月二十六日當營業負責人為凌新壽時，屏東縣警
    察局屏東分局也於該處全仂新網路生活館臨檢時，也曾發生
    相同的情形，請法官調閱當時的紀錄查證。當時是依屏警分
    刑第000000000號處分處罰罰鍰。檢附違反社會秩
    序維護法第七十七條罰鍰收據一張。（四）就事實之認定，
    相同的地點、場所所發生相同的情況，但兩者之認定就不同
    。所以原告對被告此項處分，深感不服，特提起此一行政訴
    訟。請法官能重新調閱屏警少字第０九五００六三二七九號
    紀錄與屏警分刑秩第0000000000號紀錄，查察而
    重新認定為由，訴請撤銷訴願決定及原處分云云。被告則以
    ：（一）依電子遊戲場業管理條例第十七條第一項第二款之
    規定「經營電子遊戲場業者，應遵守下列事項：．．．二、
    限制級電子遊戲場，不得放任未滿十八歲者進入。」而「違
    反第十七條第一項第一款或第二款規定者，處負責人新台幣
    二十萬元以上一百萬元以下罰鍰。」復為同條例第二十九條
    前段所規定。（二）原告於屏東縣萬丹鄉社中村菜寮一０之
    一五號一樓經營限制級「全仂新電子遊戲場」，經屏東縣警
    察局少年隊員警於九十五年七月九日執行臨檢，查獲該遊戲
    場放任未滿十八歲之少年進入營業場所。被告乃以原告違反
    電子遊戲場業管理條例第十七條第一項第二款規定，依同條
    例第二十九條之規定，為處原告罰鍰二十萬元之處分。（三
    ）依電子遊戲場業管理條例第八條之規定，電子遊戲場之營
    業場所應符合建築、都市計畫、消防等法令之相關規定。系
    爭遊戲場為限制級電子遊戲場業使用，並無網際網路（網咖
    ）使用之核准，負責人理當應依電子遊戲場業管理條例規定
    合法經營，卻私自於該營業場所擺放網際網路供未滿十八歲
    之少年進入打玩。又被告處分卷附之營利事業登記證、建物
    使用執照、建物平面圖及照片數幀顯示，本件「全仂新電子
    遊戲場」於九十年四月設立登記時，申請營業地址為屏東縣
    萬丹鄉社中村菜寮一０之一五號一樓，該址一樓前將原有用
    途店鋪，變更用途為（一）騎樓（二）遊藝場（三）通道。
    惟原告日後自行於同址騎樓部分，違法搭建加設鋁製門面，
    市招為「全仂新網際網路生活館」，其內並增設二十一台網
    路電腦遊戲機，供不特定人遊戲。且原告於九十五年七月十
    九日警方調查筆錄詢及「全仂新電子遊戲場與被查獲無照的
    網際網路遊戲店位置係在同一門牌號碼地址處嗎？」「上述
    二處營業處所的進、出入口如何？」時，原告亦證稱「是的
    （同一門牌號碼）」「都是由同一大門進入」。是以，原告
    所稱之「全仂新網際網路中心（生活館）」仍包括於「全仂
    新電子遊戲場」使用執照範圍，且均使用同一大門進入，應
    為該電子遊戲場營業場所之延伸，亦即，原告所稱之「全仂
    新網際網路中心（市招為生活館）」與「全仂新電子遊戲場
    」仍在同一營業場所。因此，消費者一旦進入網際網路中心
    （生活館）形同進入電子遊戲場，復依經濟部九十年三月十
    六日經商字第０九００二０四九０五０號函示略以：「進入
    限制級電子遊戲場，係以年齡限制規範，而未以有否行為能
    力為論」。於該限制級營業場所擺設網際網路供未滿十八歲
    者進入打玩，雖無打玩限制級電子遊戲機，惟已進入該限制
    級電子遊戲場內，仍有違反電子遊戲場業管理條例第十七條
    第一項第二款規定，原告自不得以未滿十八歲之少年係在網
    際網路中心（生活館），藉詞卸責辯稱無違反規定。（四）
    綜上所述，本件原告之訴為無理由，請依法駁回原告之訴等
    語置辯。
三、按「經營電子遊戲場業者，應遵守下列事項：．．．二、限
    制級電子遊戲場，不得放任未滿十八歲者進入。．．．」電
    子遊戲場業管理條例第十七條第一項第二款定有明文。又「
    違反第十七條第一項第一款或第二款者，處負責人新臺幣二
    十萬元以上一百萬元以下罰鍰；．．．。」復為同條例第二
    十九條前段所明定。
四、經查，原告前經被告於九十五年一月十日核准變更登記為「
    全仂新電子遊戲場」負責人，領有九十五屏商字第０００六
    一七八一－二號營利事業登記證，營業所在地為屏東縣萬丹
    鄉社中村菜寮一０之一五號一樓，營業項目為J七０一０一
    ０電子遊戲場業（限制級）（娛樂類）（限制未滿十八歲者
    進入）。嗣經屏東縣警察局少年隊員警於九十五年七月九日
    一時五分執行臨檢，查獲該遊戲場放任未滿十八歲之少年進
    入營業場所，該局乃以九十五年七月十二日屏警少字第０九
    五００六三二七九號函將相關卷證及偵訊（調查）筆錄移請
    被告裁處。被告以原告違反電子遊戲場業管理條例第十七條
    第一項第二款規定，爰依同條例第二十九條之規定，於九十
    五年九月二十八日以屏府建工字第０九五０一四八五三七號
    處分書處原告罰鍰新台幣（下同）二十萬元等情，此有營利
    事業登記證、調查筆錄、屏東縣警察局少年隊臨檢「公共場
    所及公眾得出入之場所」現場調查紀錄表及被告九十五年九
    月二十八日以屏府建工字第０九五０一四八五三七號處分書
    附於原處分卷內可稽，洵堪認定。
五、原告雖執前詞以為爭論，惟查，依被告原處分卷附之營利事
    業登記證、建物使用執照、建物平面圖及照片數幀顯示，本
    件「全仂新電子遊戲場」於九十年四月設立登記時，申請營
    業地址為屏東縣萬丹鄉社中村菜寮一０之一五號一樓，該址
    一樓前將原有用途店鋪，變更用途為（一）騎樓（二）遊藝
    場（三）通道，惟原告日後自行於同址騎樓部分，違法搭建
    加設鋁製門面，市招為「全仂新網際網路生活館」，其內並
    增設二十一台網路電腦遊戲機，供不特定人遊戲，且原告於
　　九十五年七月十九日在屏東縣警察局少年警察隊制作調查筆
    錄時，警方問：「妳所經營的全仂新電子遊戲場與被查獲無
    照的網際網路遊戲店位置係在同一門牌號碼地址處嗎？」原
    告答：「是的。」警方問：「上述二處營業處所的進、出入
    口如何？」原告答：「都是由同一大門進入，．．．」等語
    ，此有被告核發之屏商字第０００六一七八一-二號營利事
    業登記證、被告所屬工務局核發之變更使用執照、建物平面
    圖及照片二幀、原告前述警訊筆錄等附於原處分卷可稽。是
    原告所稱之「全仂新網際網路中心（生活館）」仍包括於「
    全仂新電子遊戲場」使用執照範圍，且均使用同一大門進入
    ，應為該電子遊戲場營業場所之延伸，亦即原告所稱之「全
    仂新網際網路中心（市招為生活館）」與「全仂新電子遊戲
    場」仍在同一營業場所。因此，消費者一旦進入網際網路中
    心（生活館）形同進入電子遊戲場，於該限制級營業場所擺
    設網際網路供未滿十八歲者進入打玩，雖無打玩限制級電子
    遊戲機，惟已進入該限制級電子遊戲場內，仍有違反電子遊
    戲場業管理條例第十七條第一項第二款規定。是原告主張：
    全仂新網路生活中心是位於屏東縣萬丹鄉社中村菜寮一０－
    一五號一樓前的空地與騎樓搭建而成的營業場所所營業，與
    全仂新電子遊戲場所營業，並沒有使用相同的空間與走道及
    出入口。兩者的出入口，也都有明顯不同的標示清楚。電子
    遊戲場門口有清楚的標示限制級，未滿十八歲禁止進入。而
    全仂新網路中心也有明確清楚的標示網路生活館云云，顯係
    卸責之詞，不足採信。次查，原告領有營業項目為J七０一
    ０一０電子遊戲場業（限制級）（娛樂類）（限制未滿十八
    歲者進入）之營利事業登記證，嗣經屏東縣警察局少年隊員
    警於九十五年七月九日一時五分執行臨檢，查獲該遊戲場放
    任未滿十八歲之少年進入營業場所，是原告違反電子遊戲場
    業管理條例第十七條第一項第二款規定之事實，已甚明確，
    被告依同條例第二十九條之規定，處原告罰鍰二十萬元，如
    上所述，並無不合。是屏東縣警察局少年警察隊九十五年七
    月十一日初次之調查筆錄，雖曾訊問原告其登記之營業項目
    與實際營業項目不符有違反商業登記法之嫌疑，是否知情，
    屏東縣警察局於九十五年七月十二日屏警少字第０九五００
    六三二七九號移送原告函，亦稱原告擅自經營網際網路遊戲
    ，與原登記核准營業項目不符報請裁處，然依其前揭之臨檢
    「公共場所及公眾得出入之場所」現場調查紀錄表之「臨檢
    調查情形」欄內已載明「當場發現貴店於深夜縱容未滿十八
    歲之少年陳俊傑等二人聚集在店內玩電腦消費，不即時報告
    警察機關。」之本件違規事實，是被告嗣依調查之結果，以
    原告違反電子遊戲場業管理條例第十七條第一項第二款規定
    ，依同條例第二十九條之規定，處原告罰鍰二十萬元，尚無
    違誤，至原告主張該店於九十二年間曾發生相同之情形，被
    告係依違反社會秩序維護法第七十七條之規定裁處罰鍰乙節
    ，縱然屬實，亦係被告該次裁處有無違誤之問題，本件亦不
    因此即屬有所違誤。是原告另稱：原告記得當時屏東縣警察
    局少年隊之筆錄上也有紀錄，是以違反一般商業登記法與違
    反社會秩序維護法的裁定，另外於九十二年十一月二十六日
    當營業負責人為凌新壽時，屏東縣警察局屏東分局也於該處
    全仂新網路生活館臨檢時，也曾發生相同的情形，請法官調
    閱當時的紀錄查證，當時是依屏警分刑第00000000
    0號處分處罰罰鍰，檢附違反社會秩序維護法第七十七條罰
    鍰收據一張等詞，縱然屬實，本件仍無法為原告有利之認定
    。
六、綜上所述，原告之主張，既無可採。是原告開設之電子遊戲
    場，係限制級電子遊戲場，於屏東縣政府警察局少年警察隊
    臨檢時，既經查獲放任未滿十八歲之兒童進入，則被告以原
    告違反電子遊戲場業管理條例第十七條第一項第四款規定，
    依同條例第二十九條前段規定，處原告二十萬元罰鍰，於法
    並無違誤，訴願決定予以維持，亦無不合。原告起訴求為撤
    銷訴願決定及原處分，為無理由，應予駁回。又本件為簡易
    訴訟案件，爰不經言詞辯論為之，附此說明。
七、據上論結，本件原告之訴為無理由，依行政訴訟法第二百三
    十三條第一項、第二百三十六條、第一百九十五條第一項後
    段、第九十八條第三項前段，判決如主文。
中　　華　　民　　國　　九十六　年　 五  月　 三十一　日
                  第一庭      法  官  林勇奮
以上正本係照原本作成。
如不服本判決，應於送達後二十日內，向本院提出上訴狀並表明
上訴理由，如於本判決宣示後送達前提起上訴者，應於判決送達
後二十日內補提上訴理由書（須按他造當事人人數附繕本）。提
起上訴應預繳送達用雙掛號郵票七份（每份三十四元）。
中　　華　　民　　國　　九十六　年　 五  月　 三十一　日
                              書記官  黃玉幸
附註:
行政訴訟法第二百三十五條（第一項、第二項）:
對於適用簡易程序之裁判提起上訴或抗告，須經最高行政法院之
許可。
前項許可，以訴訟事件所涉及之法律見解具有原則性者為限。
